Inventaris van het archief van de Federatie van Verenigingen van Bergcultuurondernemingen (FEDERABO) en haar Leden, 1913-1981
Nationaal Archief, Den Haag
- STUKKEN BETREFFENDE BIJZONDERE ONDERWERPEN, B.
  - TAAKUITVOERING, 2
    - GEMEENSCHAPPELIJKE BELANGEN VAN DE VERENIGINGEN, 2.1
      - ECONOMISCHE AANGELEGENHEDEN, 2.1.3
        - Landbouw, 2.1.3.3
          - Stukken betreffende de werkzaamheden en liquidatie van de Algemene Beheersorganisatie van Ondernemingslandbouwproducten., 1947-1956; 149; 1 omslag
          - Stukken betreffende de ontwerpnoodwetten ter bestrijding van onwettige grondoccupaties in Indonesië., 1947-1958; 150-151; 2 pakken
            - 1947-1953, 150
            - 1954-1958, 151
          - Stukken betreffende de agrarische politiek en de agrarische wetgeving in Indonesië., 1947-1961; 152-154; 3 pakken
            - Politiek, 1947-1955, 152
            - Wetgeving, 1953-1961, 153-154
              - 1953-1957, 153
              - 1958-1961, 154
            - Stukken betreffende het Internationale Congres voor de Landbouwverwerkende Industrie. 1948-1950, 155; 1 omslag
          - Stukken betreffende aangelegenheden met betrekking tot de reorganisatie van de proefstations in Indonesië., 1949-1953; 156; 1 pak
          - Stukken betreffende een onderzoek naar aanleiding van een nota van professor Haccon over de betekenis van de westerse landbouwbedrijven voor de Indonesische bevolking., 1950; 157; 1 omslag
          - Stukken betreffende de contactbesprekingen tussen landbouworganisaties in Indonesië., 1950-1957; 158-159; 2 pakken
            - 1950-apr. 1951, 158
            - mei 1951-1957, 159
          - Stukken betreffende agrarische hervormingen., 1951-1955; 160; 1 pak
          - Stukken betreffende de lezingen van en correspondentie met mr. Sonius, agrarisch adviseur in Indonesië, over agrarische aangelegenheden in Indonesië., 1954-1958; 161; 1 pak
          - Circulaires aan de voorzitter en de leden van de Agrarisch-Rechterlijke Commissie., 1956-1957; 162; 1 pak
            Zie ook inv.nrs. 15-16, 71, en 207.
          - Circulaires van de Vereniging van Grootgrondbezitters aan hun leden., 1959-1960; 163; 1 pak
            In het Maleis geschreven.
        - Handel, 2.1.3.4
          - Stukken betreffende aangelegenheden met betrekking tot de import in Indonesië., 1934, 1948-1956; 164; 1 pak
          - Stukken betreffende de organisaties voor de import en de export van producten., 1939-1946; 165; 1 pak
          - Stukken betreffende de inbeslagname of teruggave van illegale exportgoederen., 1946-1957; 166; 1 pak
            Zie ook inv.nrs. 83 en 84.
          - Stukken betreffende de werkzaamheden van het CVO., 1947-1952; 167-168; 2 pakken
            - 1947-1948, 167
            - 1949-1952, 168
          - Stukken betreffende de deviezenregeling met betrekking tot in- en uitvoer van vreemde valuta en producten uit Indonesië., 1947-1957; 169; 1 pak
          - Stukken betreffende de exportvaluta voor Indonesische bedrijven., 1948-1951; 170; 1 omslag
          - Stukken betreffende de inducementsregelingen met betrekking tot de deviezenhandel., 1948-1956; 171; 1 omslag
          - Stukken betreffende de belegging van Federatiecontributiegelden in Indonesië., 1951-1954; 172; 1 omslag
          - Stukken betreffende aangelegenheden met betrekking tot de uitvoer uit Indonesië., 1952-1959; 173-174; 2 pakken
            - 1952-1956, 173
            - 1957-1959, 174
          - Stukken betreffende de extra heffing op de invoer van effecten in Indonesië., 1955; 175; 1 omslag
          - Stukken betreffende het tabaksproces te Bremen., 1959-1960; 176; 1 omslag
          - Stukken betreffende de samenwerking tussen bedrijven ter bevordering van de internationale handel., 1962-1965; 177; 1 omslag
      - ARBEID, 2.1.4
        - Stukken betreffende de wijzigingen in de Koelieordonnantiën en de afschaffing van de hiermee verbonden Poenale-Sanctie., 1921-1941; 178; 1 pak
        - Stukken betreffende de terugzendplicht en de opzeggingstermijn met betrekking tot het arbeidsrecht., 1931-1939; 179; 1 pak
        - Stukken betreffende de totstandkoming en interpretatie van de ordonnantie vreemdelingenarbeid., 1935-1938; 180; 1 omslag
        - Stukken betreffende het wetsontwerp tot regeling van het zelfstandig uitoefenen van beroepen en bedrijven door vreemdelingen., 1936-1937; 181; 1 omslag
          Zie ook inv.nr. 228.
        - Stukken betreffende de regelingen ten aanzien van het personeel op bergcultuurondernemingen., 1936-1958; 182-188; 2 pakken en 5 omslagen
          - Algemeen, 1947-1958, 182; 1 pak
          - Aangelegenheden ten aanzien van het werkvolk, 1936-1938, 183
          - De vrijedagenregeling in het Burgerlijk Wetboek, 1936-1951, 184; 1 pak
          - Personeels- en pensioensfondsen, 1936-1951, 185
          - De vakantieregelingen, 1952-1957, 186
          - De regelingen met betrekking tot het overwerk, 1952-1958, 187
          - De vrijefeestdagenregeling, 1952-1958, 188
        - Stukken betreffende aangelegenheden voortvloeiende uit het sluiten van arbeidsovereenkomsten., 1936-1958; 189-194; 2 pakken en 4 omslagen
          - De opzegbare arbeidsovereenkomsten, 1936, 189
          - De inlandse arbeidsovereenkomst, 1937-1939, 190
          - De model arbeidsovereenkomst, 1938-1948, 191; 1 pak
          - De arbeidsovereenkomsten voor het lager en het hoger personeel, 1948-1952, 192
          - De collectieve arbeidsovereenkomsten, 1950-1957, 193; 1 pak
          - De Pagi arbeidsovereenkomst, 1956-1957, 194
        - Stukken betreffende de totstandkoming van de vrije arbeidsordonnantie buitengewesten., 1937-1938; 195; 1 pak
        - Stukken betreffende regelingen met betrekking tot de vrije arbeiders., 1937-1940; 196; 1 pak
        - Stukken betreffende de totstandkoming van de maatregelen ter bestrijding van desertie door ondernemingsarbeiders., 1937-1948; 197; 1 omslag
        - Stukken betreffende de contacten tussen de werkgevers en werknemers., 1937-1952; 198; 1 pak
        - Stukken betreffende de herendienstregelingen in de buitengewesten., 1938; 199; 1 omslag
        - Stukken betreffende de controle door het Kantoor van Arbeid op arbeidscontracten., 1938-1939; 200; 1 pak
        - Stukken betreffende de uitvoering van wetten ter beslechting van arbeidsgeschillen, 1938-1958; 201-202; 1 pak en 1 omslag
          - 1938-1957, 201
          - 1958, 202; 1 omslag
        - Notulen van de vergaderingen van de Koeliebudgetcommissie, afschriften., 1939; 203; 1 omslag
        - Stukken betreffende de interpretatie van regelingen alsmede de misstanden met betrekking tot de kinderarbeid., 1939, 1949; 204; 1 omslag
        - Stukken betreffende het werven en ronselen van arbeiders voor buitengewesten en andere landen., 1939-1950; 205-206; 1 pak en 1 omslag
          - Buitengewesten, 1939-1950, 205
          - Andere landen, 1939-1940, 206; 1 omslag
        - Circulaires aan de leden houdende mededelingen over personeelsaangelegenheden in Indonesië., 1946-1957; 207; 1 omslag
          Zie ook inv.nrs. 15-16, 71 en 162.
        - Stukken betreffende de instelling en opheffing van de Commissie voor Arbeidsaangelegenheden., 1947-1953; 208; 1 pak
        - Stukken betreffende de instelling en werkzaamheden van de Commissie voor de Plantagearbeid., 1948-1956; 209; 1 pak
        - Stukken betreffende de looneisen van en loonmaatregelen voor het Indonesisch personeel werkzaam op cultuurondernemingen., 1948-1958; 210; 1 pak
        - Stukken betreffende aangelegenheden met betrekking tot de organisatie van werkgevers en werknemers., 1950-1951; 211; 1 pak
          Zie ook inv.nr. 198.
        - Stukken betreffende de voor individuele gevallen getroffen arbeidsregelingen., 1950-1953; 212; 1 omslag
        - Stukken betreffende de arbeidswetgeving in Indonesië., 1950-1955; 213; 1 omslag
        - Stukken betreffende de ontvangen inlichtingen over de arbeidsproductiviteit op cultuurondernemingen., 1950-1958; 214; 1 pak
        - Stukken betreffende de immigratie van arbeidskrachten in Indonesië., 1951-1958; 215; 1 pak
        - Mededelingen van de Stichting Centraal Sociaal Werkgeversoverleg in Indonesië., 1951-1958; 216-217; 2 pakken
          - 1951-1956, 216
          - 1957-1958, 217
        - Stukken betreffende de ontwikkeling en verbetering van de werkmethoden door middel van werkclassificatie., 1952-1956; 218; 1 pak
        - Stukken betreffende arbeidsaangelegenheden voortvloeiende uit het contact met vakbonden., 1954-1958; 219; 1 omslag
        - Mededelingen over het Buitengewoon Besluit Arbeidsverhoudingen., 1958; 220; 1 omslag
      - MAATSCHAPPELIJKE ZORG, 2.1.5
        - Stukken betreffende de uitvoering van de ongevallenregelingen voor Indonesië., 1930-1952; 221-222; 2 pakken
          - 1930-1938, 221
          - 1939-1952, 222
        - Stukken betreffende de ondersteuning van werklozen in Nederlands-Indië., 1931-1937; 223; 1 pak
        - Stukken betreffende de sociale wetgeving en sociale verzekeringen in Indonesië., 1935-1950; 224; 1 pak
        - Stukken betreffende pensioenaangelegenheden., 1936-1957; 225-227; 3 pakken
          - Het centraal uitkeringsfonds voor Europees personeel in dienst van het ALS, het ZWSS en het CPV en daarmee gelieerde instellingen, 1936-1950, 225-226
            - 1936-1940, 225
            - 1941-1950, 226
          - De pensioenfondsen, 1948-1957, 227
        - Stukken betreffende de berichtgeving over de wijzigingen en interpretatie van besluiten over het recht van verblijf, toelating en vestiging van vreemdelingen in Nederlands-Indië., 1937-1949; 228; 1 omslag
          Zie ook inv.nr. 181.
    - SPECIFIEKE BELANGEN VAN DE VERENIGINGEN (1913-1981), 2.2
      - INTERNATIONALE VERENIGING VOOR DE RUBBERCULTUUR, 2.2.1
        - Stukken van algemene aard, 2.2.1.1
          - Notulen van de ledenvergaderingen., 1913-1968; 229; 1 pak
          - Notulen van de bestuursvergaderingen., 1914-1955, 1971-1979; 230-231; 2 pakken
            - 1914-1945, 230
            - 1946-1955, 1971-1979, 231
          - Jaarverslagen over de jaren 1914-1943, 1972-1979., 1915-1944, 1973-1980; 232; 1 pak
            1941 ontbreekt.
          - Circulaires van de voorzitter aan de leden., 1936-1968; 233-234; 2 pakken
            - 1936-1953, 233
            - 1954-1968, 234
          - Circulaires van de voorzitter aan de bestuursleden., 1936-1970; 235-237; 3 pakken
            - 1936-1937, 235
            - 1938-okt. 1949, 236
            - nov. 1949-1970, 237
        - Stukken betreffende bijzondere onderwerpen, 2.2.1.2
          - Organisatie, 2.2.1.2.1
            - Stukken betreffende de voorbereiding tot oprichting van de Internationale Vereniging voor de Rubbercultuur., 1913-1914; 238; 1 omslag
            - Stukken betreffende de wijzigingen op de statuten en het huishoudelijk reglement., 1935-1937, 1949, 1961-1964; 239; 1 omslag
            - Begrotingen voor en rekeningen en verantwoordingen over de jaren 1935-1949., 1936-1952; 240; 1 omslag
            - Stukken betreffende de jubileumviering naar aanleiding van het 25-jarig bestaan., 1938-1939; 241; 1 omslag
            - Stukken betreffende de totstandkoming van de regeling voor en de contributiebetalingen door de Engelse leden., 1938-1950; 242; 1 omslag
            - Stukken betreffende de bezwaren tegen het toetreden van de United States Rubber Company tot de Ondernemersraad voor Indonesië., 1946-1955; 243; 1 omslag
            - Balansen over de jaren 1950-1952 en 1956-1967, 1951-1953, 1957-1968; 23
            - Stukken betreffende de overdracht van het afgesloten archiefgedeelte aan het Algemeen Rijksarchief., 1970; 244; 1 omslag
            - Balansen over de jaren 1969-1972., 1970-1973; 245; 1 omslag
            - Stukken betreffende de restitutie van contributiegelden., 1972-1973; 246; 1 omslag
            - Stukken betreffende bestuurswijzigingen., 1975; 247; 1 omslag
            - Stukken betreffende een samenvatting over de ontwikkeling en aktiviteiten van de Internationale Vereniging voor de Rubbercultuur., 1977; 248; 1 omslag
            - Stukken betreffende de liquidatie van de Internationale Vereniging voor de Rubbercultuur., 1977-1981; 249; 1 omslag
          - Taakuitvoering, 2.2.1.2.2
            - Algemeen, 2.2.1.2.2.1
              - Briefwisseling met the Rubber Growers Association betreffende rubberaangelegenheden., 1931-1935; 250; 1 pak
              - Notulen van de vergaderingen van de eigenaren van rubberondernemingen in Nederlands-Indië., 1935; 251; 1 omslag
              - Stukken betreffende de Internationale Rubber Regulation Committee., 1938-1939; 252; 1 omslag
              - Stukken betreffende de wijzigingen van het Amerikaanse rubbercontract, het Water borne Agreement., 1938-1939; 253; 1 pak
              - Stukken betreffende de instelling, werkzaam heden en opheffing van het Kernbureau rubber en rubberproducten voor de economische verdedigingsvoorbereiding in tijden van oorlog, met retroacta van 1916-1917., 1939; 254; 1 omslag
              - Verslagen van de werkzaamheden van de Rubber Rehabilitation Group., 1944-1946; 255; 1 omslag
              - Stukken betreffende het Nederlands-Indische Rubberfonds (Nirub) betreffende de wederopbouw van de rubbercultuur in Indonesië., 1946-1954; 256-258; 2 pakken en 1 omslag
                - 1946-aug. 1947, 256
                - sep. 1947-1948, 257
                - 1949-1954, 258; 1 omslag
                Zie ook inv.nr. 291.
              - Stukken betreffende de Amerikaanse en Japanse belangstelling voor de oprichting van rubberondernemingen in Indonesië., 1951; 259; 1 omslag
            - Rubberpropaganda en -research, 2.2.1.2.2.2
              - Stukken betreffende de productie en roulatie van een film over de rubber- en oliepalmcultuur., 1925-1938; 260; 1 omslag
              - Stukken betreffende de financiële afwikkeling van het Propagandafonds en de oprichting van de Rubber-Stichting alsmede de voorbereiding voor de bouw van een laboratorium voor rubberonderzoek in Delft., 1933-1935; 261; 1 pak
              - Stukken betreffende de werkzaamheden van de Commissie van Advies en de Technische Commissie Research en Propagandawerk., 1933-1937; 262; 1 pak
              - Stukken betreffende de promotie voor het gebruik van rubber., 1947-1954; 263-264; 2 pakken
                - 1947-aug. 1949, 263
                - sep. 1949-1954, 264
              - Stukken betreffende de afhandeling van proefstationschadeclaims., 1962, 1972-1973; 265; 1 omslag
            - Rubberrestrictie, 2.2.1.2.2.3
              Zie ook inv.nrs. 282, 285, 297-300, 308, 578, 590, 600, 622, 623 en 625.
              - Stukken betreffende de voorbereiding tot uitvoering van de rubberrestrictie., 1932-1935; 266-268; 3 pakken
                - Algemeen, 1933-1935, 266
                - Door de Rubberrestrictie Commissie, 1932-1933, 267
                - Door andere commissies, 1933-1935, 268
              - Ingekomen en minuten van uitgaande brieven betreffende de rubberrestrictie., 1933-1935; 269-270; 2 pakken
                - 1933-jul. 1934, 269
                - aug. 1934-1935, 270
              - Stukken betreffende het overleg met de Nederlandse regering over de rubberrestrictie., 1933-1935; 271; 1 pak
              - Stukken betreffende de internationale rubber restrictie overeenkomst tussen vertegenwoordigers van diverse organisaties., 1934; 272; 1 pak
              - Circulaires ontvangen van het ALS houdende berichtgevingen over de rubberrestrictie., 1934-1940; 273; 1 pak
              - Stukken betreffende de rubberrestrictieordonnantie., 1934-1940; 274-276; 3 pakken
                - De ordonnantiën, 1934-1940, 274
                - De verlenging, 1937-1938, 275-276
                - 1937-mrt. 1938, 275
                - apr. 1938-okt. 1938, 276
                - Maandverslagen van de directeur van Binnenlands Bestuur over de bevolkingsrubberrestrictie. 1934-1940, 277; 1 omslag
              - Stukken betreffende de samenstelling en mogelijke opheffing van de Permanente Commissie Rubberrestrictie., 1937-1939; 278; 1 omslag
              - Stukken betreffende de verdeling van de Nederlands-Indische rubberuitvoerquota voor de 2e restrictieperiode tussen ondernemers en de bevolking., 1938; 279; 1 omslag
              - Stukken betreffende de toelaatbare rubbervoorraad bij ondernemingen voor de 2e restrictieperiode., 1938; 280; 1 omslag
            - Productie, 2.2.1.2.2.4
              - Stukken betreffende de instelling en de werkzaamheden van het Comité " ter behartiging van de belangen van de Nederlandse Rubberproducenten., 1928-1931; 281; 1 pak
              - Stukken betreffende de vaststelling van de standaardproducties voor de rubberondernemingen., 1935-1947; 282; 1 omslag
              - Stukken betreffende het saneren, herplanten, vernieuwen en inrichten van rubberplantages., 1937-1958; 283-284; 1 pak en 1 omslag
                - 1937-1940, 283; 1 omslag
                - 1955-1958, 284
              - Stukken betreffende de uitbreiding van de rubberaanplant volgens de Ondernemersrubberrestrictieverordening van 1939., 1938-1940; 285; 1 omslag
              - Notulen van de le en 2e vergadering van de Fabricatie Commissie van het Kernbureau voor de Rubber., 1939; 286; 1 stuk
              - Richtlijnen en aanwijzingen voor de Taxatie Commissie voor de rubberproductie, met geleide brief., 1939; 287; 1 omslag
              - Stukken betreffende de toenemende belangstelling voor de produktie van latex., 1939-1958; 288; 1 omslag
              - Stukken betreffende de produktie en consumptie van rubber na de oorlog alsmede de instelling en werkzaamheden van het Rubberfonds., 1944-1950; 289-290; 2 pakken
                - 1944-1945, 289
                - 1946-1950, 290
              - Stukken betreffende de besteding van de opbrengst van de Nirub rubber uit de bezettingstijd., 1947-1954; 291; 1 omslag
                Zie ook inv.nrs. 256-258.
              - Stukken betreffende de bestrijding van rubberbladziekten., 1949-1957; 292; 1 omslag
              - Stukken betreffende de centralisatie van de rubberbereiding, alsmede de regelingen betreffende het bemonsteren., 1949-1958; 293; 1 pak
            - Handel, 2.2.1.2.2.5
              - Notulen van de vergaderingen van de commissie ter bestudering en voorbereiding om tot nauwere prijsafspraken tussen de rubberproducenten te geraken., 1920-1921; 294; 1 omslag
              - Stukken betreffende de nieuwe regelingen met betrekking tot de verpakking van rubber., 1921-1947; 295-296; 2 omslagen
                - 1921-feb. 1938, 295
                - mrt. 1938-1947, 296
              - Stukken betreffende de uitvoerlicenties., 1934-1940; 297-300; 4 omslagen
                - De vaststelling en uitgifte van de uitvoerlicenties, 1934-1937, 297
                - De opkoop van uitvoerlicenties door het Gouvernement, 1935, 298
                - De inkorting van de geldigheidsduur, 1936-1937, 299
                - De verlening van en de prijs voor uitvoerlicenties, 1938-1940, 300
              - Stukken betreffende de berekening en opgave van de kostprijs voor de rubber., 1934-1956; 301; 1 pak
              - Stukken betreffende het uitvoerrecht op rubber., 1934-1957; 302-306; 2 pakken en 3 omslagen
                - Algemeen, 302-303
                - 1934-1935, 1940-1947, 302; 1 pak
                - 1948-1957, 303; 1 pak
                - Het uitvoerrecht op de bevolkingsrubber, 1936-1954, 304
                - Het uitvoerrecht op de rubber van Ceylon, 1946-1956, 305
                - Het uitvoerrecht op de rubber van Malakka, 1947-1956, 306
              - Stukken betreffende het recht van verzet van ondernemers tegen de vastgestelde standaardproducties van de rubberuitvoerverordening., 1936-1939; 307; 1 omslag
              - Stukken betreffende de vaststelling van de exportpercentages voor de ondernemingsrubber., 1936-1940; 308; 1 omslag
              - Stukken betreffende de verkoop van crêperubber aan de schoenfabrikanten., 1937-1953; 309; 1 omslag
              - Stukken betreffende het smokkelen van rubber., 1938; 310; 1 omslag
              - Stukken betreffende de voorstellen tot oprichting van een rubber-bufferpool tot regulering van de rubberprijs., 1938; 311; 1 omslag
              - Stukken betreffende de opgaven door de directeur van Economische Zaken van erkende rubberhandelaren., 1939; 312; 1 omslag
              - Stukken betreffende subcommissies van het Kernbureau voor de rubber., 1939; 313-314; 2 omslagen
                - De Subcommissie Import, 313
                - De Subcommissie voor de Distributie, 314
              - Stukken betreffende het overschrijvingsrecht bij de verkoop van de rubberondernemingen., 1939-1940; 315; 1 omslag
              - Stukken betreffende het herstel van de exportrubber., 1939-1957; 316; 1 omslag
              - Stukken betreffende de inschakeling van rubbermakelaars bij de verhandeling van de rubber door het Gouvernement., 1945-1946; 317; 1 omslag
              - Stukken betreffende net herstel van de rubbertermijnhandel., 1946-1956; 318; 1 omslag
              - Stukken betreffende de claims op de verkoop van rubber., 1948-1957; 319; 1 omslag
              - Stukken betreffende de te stellen voorwaarden op de verkoop van rubber., 1948-1957; 320; 1 omslag
              - Stukken betreffende de afhandeling van effecten die toebehoorden aan het CPV., 1969-1973; 321; 1 omslag
        - De Rubber-Stichting (1936-1979), 2.2.1.3
          Zie ook inv.nrs. 261, 587-588, 607 en 633.
          - Stukken van algemene aard, 2.2.1.3.1
            - Notulen van de vergaderingen van de Raad van Bestuur, de Bouwcommissie, het Dagelijks bestuur en de Commissie van Advies inzake de werkplannen der Research en Technisch Commerciële en Octrooi afdeling., 1936-1960; 322-332; 9 banden, 2 pakken
              - 1936-juni 1937, 322
              - juli 1937- 1938, 323
              - 1939, 324
              - 1940, 325
              - 1941, 326
              - 1942, 327
              - 1943-jan. 1944, 328
              - juni 1944-1946, 329
              - 1947-1949, 330
              - 1950-feb. 1954, 331; 1 pak
              - apr. 1954-1960, 332; 1 pak
                Zie ook inv.nrs. 396-398.
                Voor raadpleging en publicatie van stukken van de Rubberstichting is toestemming vereist van de Rubberstichting
            - Circulaires van de raad van bestuur., 1936-1960; 333-357; 3 pakken en 22 banden
              - 1936-juni 1937, 333
              - juli 1937-sep. 1937, 334
              - okt. 1937-dec. 1937, 335
              - jan. 1938-juni 1938, 336
              - juli 1938-dec. 1938, 337
              - jan. 1939-juni 1939, 338
              - juli 1939-dec. 1939, 339
              - jan. 1940-juni 1940, 340
              - juli 1940-dec. 1940, 341
              - 1941, 342
              - 1942, 343
              - 1943, 344
              - 1944, 345
              - 1945, 346
              - 1946, 347
              - jan. 1947-juni 1947, 348
              - juli 1947-dec. 1947, 349
              - jan. 1948-juni 1948, 350
              - juli 1948-dec. 1948, 351
              - jan. 1949-jun. 1949, 352
              - juli 1949-sep. 1949, 353
              - okt. 1949-dec. 1949, 354
              - 1950-juli 1952, 355; 1 pak
              - aug. 1952-aug. 1954, 356; 1 pak
              - sep. 1954-1960, 357; 1 pak
            - Notulen van de vergaderingen van de gedelegeerden en de voorzitter., 1937-1956; 358; 1 pak
            - Maandberichten over de jaren 1938-1951., 359-370; 1 pak en 11 banden
              - apr. 1938-juni 1938, 359
              - juli 1938-sep. 1938, 360
              - okt. 1938-dec. 1938, 361
              - jan. 1939-juni 1939, 362
              - juli 1939-dec. 1939, 363
              - jan. 1940-juni 1940, 364
              - juli 1940-dec. 1940, 365
              - 1941, 366
              - 1942, 367